臺灣新竹地方法院民事簡易判決  
110年度竹簡字第162號
原      告  葉柳村  
被      告  張啓明  

上列當事人間損害賠償事件，本院於民國110年4月27日辯論終結
，判決如下：
    主  文
被告應給付原告新臺幣肆萬柒仟柒佰捌拾陸元，及自民國一一０
年四月九日起至清償日止，按年息百分之五計算之利息。
原告其餘之訴駁回。
訴訟費用由被告負擔百分之三十五，餘由原告負擔。
本判決第一項得假執行。
原告其餘假執行之聲請駁回。 
   事實及理由
一、原告主張：被告於民國109年12月25日10時51分許駕駛車牌
    號碼00-0000號自用小貨車行經新竹市○○路000巷0號前時
    ，因未注意車前狀況之過失，乃撞擊原告所有停放在該處前
    空地內之車牌號碼000-0000號自用小客車，致原告所有之車
    牌號碼000-0000號自用小客車受損，而受有修復費用新臺幣
    （下同）136,233元（含工資37,958元、零件98,275元）之
    損害。被告之過失不法行為已侵害原告之權利，應負侵權行
    為損害賠償責任。為此，爰依侵權行為之法律關係提起本件
    訴訟，並聲明：被告應給付原告136,233元，及自起訴狀繕
    本送達翌日起至清償日止按年息百分之5計算之利息。原告
    並願供擔保，請准宣告假執行。
二、被告則以：原告去修理，沒有跟伊聯絡，伊不知道修理什麼
    等語抗辯。爰聲明：原告之訴駁回。
三、本院之判斷：
（一）原告主張之事實，業據提出新竹市警察局道路交通事故當
      事人登記聯單暨現場事故照片、行車執照、維修明細表、
      電子發票暨車損維修照片等為證，並有新竹市警察局110
      年3月15日竹市警交字第1100009369號函檢送之道路交通
      事故相關資料在卷可稽，且為被告所不爭執，自堪信原告
      之主張為真實。
（二）查本件交通事故確係因被告駕駛車牌號碼00-0000號自用
      小貨車未注意車前狀況之之過失，致肇本件交通事故，有
      新竹市警察局110年3月15日竹市警交字第1100009369號函
      檢送之道路交通事故相關資料在卷可稽，復為原告所不爭
      執，自堪以認定。又被告之過失行為與原告所有之車牌號
    &0000; 碼000-0000號自用小客車受有損害間亦具相當因果
      關係，被告自應就其過失不法侵權行為所致原告所有之車
      牌號碼000-0000號自用小客車之損害，負賠償責任。
（三）按因故意或過失不法侵害他人之權利者，負損害賠償責任
      ；汽車、機車或其他非依軌道行駛之動力車輛，在使用中
      加損害於他人者，駕駛人應賠償因此所生之損害；不法毀
      損他人之物者，被害人得請求賠償其物因毀損所減少之價
      額。民法第184條第1項、第191條之2、第196條分別定有
      明文。又物被毀損時，被害人除得依據民法第196條請求
      賠償外，並不排除民法第213條至第215條之適用，依民法
      第196條請求賠償物被毀損所減少之價額，得以修復費用
      為估定之標準，但以必要者為限（例如：修理材料以新品
      換舊品，應予折舊），有最高法院77年度第9次民事庭會
      議決議、73年度台上字第1574號判決足資參照。查被告就
      本件交通事故之發生確有過失，自應就所致原告所有之車
      牌號碼000-0000號自用小客車毀損負損害賠償之責，已如
      前述。惟修復之必要費用，修理材料以新品換舊品，應予
      折舊。而原告所有之車牌號碼000-0000號自用小客車受損
      後修復之費用為136,233元，有原告提出之維修明細表、
      電子發票暨車損維修照片在卷可稽，應堪信為實在。然該
      車牌號碼000-0000號自用小客車係102年12月出廠，有車
      籍資料在卷可稽，算至本件交通事故發生時（即109年12
      月25日）已使用超過5年，依前揭說明，以新品換舊品而
      更換之零件，自應予以折舊。而依行政院公布之固定資產
      耐用年數表及固定資產折舊率表，自用小客車耐用年數5
      年，採定率遞減法計算折舊，每年折舊369/1000，其最後
      1年之折舊額，加歷年折舊累計額，其總和不得超過該資
      產成本原額之9/10。依此計算該車牌號碼000-0000號自用
      小客車更新零件折舊後之必要修復費用即為9,828元。據
      此，該車牌號碼000-0000號自用小客車之必要修復費用即
      為47,786元（計算式如下：工資37,958元＋折舊後之零件9
      ,828元＝47,786元）。從而，原告所得請求被告賠償之損
      害即為該車牌號碼000-0000號自用小客車必要修復費用47
      ,786元。
（四）綜上，原告依侵權行為之法律關係，請求被告給付47,786
      元，及自起訴狀繕本送達翌日即110年4月9日起至清償日
      止按年息5%計算之遲延利息，即為有理由，應予准許。至
      逾上開部分以外之請求，則為無理由，應予駁回。
四、假執行宣告：本件係依民事訴訟法第427條第1項適用簡易訴
    訟程序所為被告部分敗訴之判決，就被告敗訴部分，應依職
    權宣告假執行。至原告其餘假執行之聲請，則因原告其餘之
    訴業經駁回，而失所附麗，應予駁回。
五、訴訟費用負擔之依據：民事訴訟法第79條。 
中    華    民    國    110   年     5    月    11    日
                  新竹簡易庭    法  官  汪銘欽
以上正本係照原本作成。
如對本判決上訴，須於判決送達後20日內向本院提出上訴狀。
中    華    民    國    110   年     5    月    11    日
                                書記官  周育瑜